臺灣花蓮地方法院刑事判決
111年度訴字第141號
公  訴  人  臺灣花蓮地方檢察署檢察官
被      告  孫○○


上列被告因傷害等案件，經檢察官提起公訴（111年度偵字第415
9號），被告於準備程序中就被訴之事實為有罪之陳述，檢察官
聲請改依協商程序而為判決，本院合議庭裁定由受命法官獨任進
行協商判決程序，判決如下：
    主  文
孫○○犯違反保護令罪，累犯，處有期徒刑肆月，如易科罰金，以
新臺幣壹仟元折算壹日。
    犯罪事實及理由
一、本案犯罪事實、證據及應適用法條，除將起訴書犯罪事實欄
    第4行至第6行所載「孫○○明知依臺灣花蓮地方法院000年度○
    ○字第00號民事通常保護令規定，不得對孫○○有不法侵害行
    為，詎孫○○於111年6月25日17時許」，更正及補充為「孫○○
    前因對孫○○實施家庭暴力，經本院於民國000年00月00日以0
    00年度○○字第00號核發民事通常保護令，禁止孫○○對於孫○○
    實施身體、精神或經濟上不法侵害之行為，保護令有效期間
    為2年。孫○○明知上開通常保護令之全部內容，仍基於違反
    保護令之犯意」；證據部分除將「、被告收受該保護令之送
    達證書」更正為「花蓮縣警察局吉安分局保護令執行記錄表
    」，及補充「被告孫○○於本院準備程序及協商程序之自白」
    外，餘均引用檢察官起訴書之記載（如附件）。又犯罪事實
    欄一、關於被告前案紀錄之記載，非屬犯罪行為之一部，不
    在引用之列。
二、本案經檢察官與被告於審判外達成協商之合意且被告已認罪
    ，其合意內容為「被告願受有期徒刑4個月，累犯，如易科
    罰金以1千元折算1日。」。經查，上開協商合意並無刑事訴
    訟法第455條之4第1項所列情形之一，檢察官聲請改依協商
    程序而為判決，本院爰不經言詞辯論，於協商合意範圍內為
    協商判決。
三、附記事項： 
　㈠累犯部分：
　  被告前因家庭暴力防制法案件，經本院以000年度○○字第000
    號判決判處有期徒刑2月確定，於000年0月00日徒刑執行完
    畢，有臺灣高等法院被告前案紀錄表附卷可稽，被告受有期
    徒刑執行完畢後5年內，故意再犯本案有期徒刑以上之罪，
    符合累犯之要件。而本院審酌被告及檢察官已達成協商之合
    意，檢察官於求刑時已考量被告前開構成累犯情形，當事人
    雙方就被告之犯罪事實、罪責輕重及其他法定加重、減輕等
    事由，均已全盤納入考量，本院並已確認被告知悉其所認事
    實、罪名及因適用協商程序所喪失之權利，於協商程序中再
    告知被告上開事項，已保障被告之訴訟權利，協商內容並經
    當事人合意，且出於被告之真意為之，本案協商內容尚無違
    法或不當，亦無不得為協商判決之消極事由或違反罪刑相當
    原則之虞，依刑事訴訟法第455條之4第2項規定，即應尊重
    雙方當事人於協商合意範圍內為判決。
  ㈡不另為不受理判決部分：
　　按有下列情形之一者，法院不得為協商判決：五、法院認定
    之事實顯與協商合意之事實不符者。六、被告有其他較重之
    裁判上一罪之犯罪事實者。七、法院認應諭知免刑或免訴、
    不受理者。刑事訴訟法第455條之4第1項第5款至第7款定有
    明文。是以，若法院認定之事實與協商合意之事實相符，縱
    有部分犯罪行為應不另為公訴不受理之諭知，則法院仍得依
    協商程序而為判決。查，起訴書所指被告所涉傷害罪嫌部分
    ，茲據告訴人孫○○與被告於本案繫屬後達成調解成立，並具
    狀撤回告訴，有本院調解成立筆錄及刑事撤回告訴狀1紙附
    卷可稽（見本院卷第45頁至第47頁），因起訴書認此部分與
    被告前揭所犯違反保護令罪部分屬一行為而觸犯數罪名之想
    像競合犯，具裁判上一罪關係，爰不另為不受理判決之諭知
    。
四、應適用之法條：刑事訴訟法第455條之2第1項、第455條之4
    第2項、第455條之8、第454條第2項，家庭暴力防治法第61
    條第1款，刑法第11條、第47條第1項、第41條第1項前段，
    刑法施行法第1條之1第1項。
五、本判決除有刑事訴訟法第455條之4第1項第1款於本訊問程序
    終結前，被告撤銷協商合意或檢察官撤回協商聲請者；第2
    款被告協商之意思非出於自由意志者；第4款被告所犯之罪
    非第455條之2第1項所定得以聲請協商判決者；第6款被告有
    其他較重之裁判上一罪之犯罪事實者；第7款法院認應諭知
    免刑或免訴、不受理者情形之一，及違反同條第2項「法院
    應於協商合意範圍內為判決；法院為協商判決所科之刑，以
    宣告緩刑或2年以下有期徒刑、拘役或罰金為限」之規定者
    外，不得上訴。
六、如有上開可得上訴情形，應於收受判決送達後20日內向本院
    提出上訴書狀（應敘述具體理由並附繕本）。上訴書狀如未
    敘述理由，應於上訴期間屆滿後20日內補提理由書於本院。
本案經檢察官戴瑞麒提起公訴，檢察官黃曉玲到庭執行職務。
中　　華　　民　　國　　111 　年　　11　　月　　8 　　日
　　　　　　　　　刑事第五庭    法　官　劉孟昕
以上正本證明與原本無異。
本件不得上訴。但有刑事訴訟法第455條之4第1項第1款、第2款
、第4款、第6款、第7款所定情形，或協商判決違反同條第2項之
規定者，應於收受送達後20日內向本院提出上訴書狀，並應敘述
具體理由；如未敘述上訴理由者，應於上訴期間屆滿後20日內向
本院補提理由書（均須按他造當事人之人數附繕本）「切勿逕送
上級法院」。
因疫情而遲誤不變期間，得向法院聲請回復原狀。
中　　華　　民　　國　　111 　年　　11　　月　　8 　　日

                                書記官  丁妤柔